【裁判字號】    97,抗,90
【裁判日期】    970320
【裁判案由】    聲請撤銷緩刑
【裁判全文】
臺灣高等法院臺南分院刑事裁定            97年度抗字第90號
抗 告 人
即受刑人  甲○○
上列受刑人因妨害自由等案件，不服臺灣嘉義地方法院97年度撤
緩字第4號，民國97年1月31日撤銷緩刑第一審裁定，提起抗告，
本院裁定如下：
    主  文
抗告駁回。
    理  由
一、抗告意旨略以：
    (一)本案審理時，審判長告知抗告人將惠予自新機會，並告
        知緩刑規定，但未告知「緩刑期內付保護管束」之判決
        內容。而抗告人於言詞辯論終結後，即至翔宏工程行擔
        任「鑽孔工」，並因工程需要，受派任至台北工作，而
        未居住於戶籍地，致未接受法院判決。故抗告人主觀上
        僅知緩刑期內勿再犯法，不知有保護管束之諭知，且依
        抗告人之學識及知識程度，亦不知保護管束之內容及受
        保護管束須有何作為。
    (二)本件撤銷緩刑之裁定係送達「嘉義市○○○路51 3號」
        ，曾為抗告人居所及抗告人熟識朋友之住居所，亦係抗
        告人告知法院之居所，如執行保護管束命令曾向該處所
        送達，抗告人當依令報到云云。
二、按受保護管束人在保護管束期間內，應遵守左列事項：(一)保
    持善良品行，不得與素行不良之人往還。(二)服從檢察官及執
    行保護管束者之命令。(三)不得對被害人、告訴人或告發人尋
    釁。(四)對於身體健康、生活情況及工作環境等，每月至少向
    執行保護管束者報告一次。(五)非經執行保護管束者許可，不
    得離開受保護管束地；離開在十日以上時，應經檢察官核准
    。受保護管束人違反前條各款情形之一，情節重大者，檢察
    官得聲請撤銷保護管束或緩刑之宣告。保安處分執行法74條
    之2、74條之3第1項分別定有明文。
三、經查，本件抗告人即受刑人甲○○因妨害自由等案件，前經
    臺灣嘉義地方法院於民國（下同）96年9月29日以96年度嘉
    簡字1518號判決判處妨害自由罪及偽證罪各有期徒刑1年6月
    、6月，分別減刑為有期徒刑9月、3月，並定應執行刑為有
    期徒刑11月又15日，緩刑4年，緩刑期內付保護管束，上開
    判決書並於96年10月15日寄存送達受刑人位於嘉義市○○○
    路163巷39號之住所，而於同年11月5日確定在案，有上開判
    決書及臺灣高等法院被告前案紀錄表附卷可參。惟受刑人竟
    於保護管束期間，經臺灣嘉義地方法院檢察署檢察官於96年
    11月15日傳喚受刑人應於同年11月26日到案執行，惟受刑人
    並未到案，該署檢察官遂於96年11月27日再以執行保護管束
    命令，命抗告人於同年12月14日報到執行保護管束，如延不
    報到，得依法聲請撤銷緩刑之宣告，上開命令並於同年12月
    1日寄存送達於受刑人上開住所，惟受刑人仍未遵期到案接
    受執行，經該署檢察官於96年12月25日簽發拘票拘提，因受
    刑人逃亡而無法拘提，致無法執行保護管束，亦有該署刑事
    執行案件進行單2紙、保護管束命令、送達證書及照片4幀、
    拘票、司法警察報告書等件各1份附卷可稽（附於該署96年
    度執聲字第152號執行卷宗，下稱執聲卷，第7頁、第11頁反
    面至第12頁、第14頁反面至第15頁反面、第22至23頁），受
    刑人二次未服從檢察官命其遵期到案執行保護管束之命令，
    足認其行為違反保護管束應遵守事項情節重大。
四、抗告人雖辯稱因北上工作離去住所，未接獲法院判決及檢察
    官通知執行保護管束之文書，並提出翔宏工程行之員工職務
    證明書為證。然查：上開判決書及檢察官執行命令送達時，
    抗告人戶籍確係設於嘉義市○區○○○路163巷39號，有嘉
    義市東區戶政事務所96年9月20日嘉市東戶資字第096000371
    0號函所附抗告人戶籍謄本、96年12月14日法務部戶役政連
    結作業系統各1份在卷可稽（附於原審96年度嘉簡字第1518
    號卷第16至17頁；執聲卷第20頁），則上開判決書及檢察官
    執行命令之送達，均係向抗告人之住所為之，其送達自屬合
    法。抗告人雖提出上開職務證明書為證，惟其上僅記載任職
    期間為96年9月4日至同年12月17日，並無關於其工作地點之
    相關敘述，是以抗告人是否確有北上工作之情事，已非無疑
    。徵以抗告人並未申報流動戶口，顯見仍有以該址為其住所
    之意思，況自判決時起迄至檢察官二次傳喚命受刑人到案執
    行之期間長達二月，抗告人均未返回住所查看有無重要信件
    ，亦有違常理，是以抗告人辯稱不知受保護管束等語，顯係
    卸責之詞，委不足採。另抗告人辯稱如檢察官之執行命令曾
    向嘉義市○○○路513號送達相關文件，則受刑人必會遵期
    到案接受執行云云，惟受刑人於原審審理時陳稱並未居住該
    址，以後不用送達這裡等語（詳原審96年度訴字第629號卷
    第39頁），復於抗告狀內自承該址已非其居所，則上開地址
    既非受刑人之住居所，亦未經受刑人陳明為應送達之處所或
    指定送達代收人，故檢察官之執行命令未對該址送達，自無
    違法可言。
五、綜上所述，本件抗告人於宣告緩刑付保護管束期間違反保護
    管束應遵守事項情節重大之事由，應屬明確，原審法院依檢
    察官之聲請，爰引保安處分執行第74條之3第1項之規定，裁
    定撤銷抗告人緩刑之宣告，經核尚無不合，是以本件抗告無
    理由，應予駁回。
六、據上論斷，應依刑事訴訟法第412條，裁定如主文。
中    華    民    國    97    年    3     月    20    日
                  刑事第五庭  審判長法  官  楊明章
                                    法  官  顏基典
                                    法  官  戴勝利
以上正本證明與原本無異。
不得抗告。
                                    書記官  陳淑貞
中    華    民    國    97    年    3     月    20    日


司法院資訊處製作；財團法人民間司法改革基金會備份。
